【裁判字號】    92,訴,1719
【裁判日期】    920929
【裁判案由】    侵權行為損害賠償
【裁判全文】
臺灣臺北地方法院民事判決                        九十二年度訴字第一七一九號
    原      告  甲○○
                乙○○
    共      同
    訴訟代理人  陳慶尚律師
                宣玉華律師
                吳文升律師
    被      告  丙○○
右當事人間侵權行為損害賠償事件，本院於民國九十二年九月二十二日辯論終結，判
決如左：
    主  文
被告應給付原告甲○○新台幣壹拾萬元，給付原告乙○○新台幣壹拾萬元，及均自民
國九十二年四月二十一日起至清償日止，按年息百分之五計算之利息。
原告其餘之訴駁回。
訴訟費用由被告負擔三分之一，餘由原告負擔。
本判決第一項得假執行。但被告如各以新臺幣壹拾萬元分別為原告甲○○、乙○○預
供擔保，得免為假執行。
原告其餘假執行之聲請駁回。
    事  實
甲、原告方面：
一、聲明：被告應各給付原告甲○○及乙○○各新台幣（下同）三十萬元及各自起訴
    狀繕本送達之翌日起至清償日止按年息百分之五計算之利息。並陳明願供擔保請
    准宣告假執行。
二、陳述要領：被告丙○○於民國八十九年七月七日凌晨一時五十分許，駕駛車號Ｃ
    Ｒ－九三七五號自小客車沿臺北市○○○路○段北往南方向行駛，行至該路與寶
    慶路交岔路口時，本應注意汽車行駛時，駕駛人應注意車前狀況，隨時採取必要
    之安全措施，而依當時天候陰、夜間有照明、市區○○道路○路面乾燥、無缺陷
    、無障礙物、視距良好等情，並無不能注意情事，詎其因疲勞疏未注意車前狀況
    ，追撞前方由訴外人謝姚麟所駕駛、車號ＡＬ－六五七五號工程車，致原告甲○
    ○受有左足跟撕裂傷十乘以六乘以三公分、原告乙○○受有右側遠端橈骨骨折、
    雙下肢、右足踝挫傷、左眉部撕裂傷之傷害，原告二人自受傷後，因長期須請假
    就醫治療，對工作造成不便，爰依民法第一百九十五條第一項請求被告給付原告
    各三十萬元之非財產上損害賠償。
乙、被告方面：
一、聲明：請求駁回原告之訴。
二、陳述要領：對原告主張被告過失之事實不爭執，惟原告請求之精神慰撫金太高，
    且被告亦有支付原告甲○○約四、五萬元看護費用。
    理  由
一、本件原告陳述被告因駕車過失侵害原告之事實，業據提出原告二人之診斷證明書
    ，並經本院調閱本院九十一年交訴字第七八號以及臺灣高等法院九十二年交上字
    第一八號卷宗相關資料核閱屬實，復為被告所不爭執，自堪信為真實。
二、按不法侵害他人之身體、健康、名譽、自由、信用、隱私、貞操，或不法侵害其
    他人格法益而情節重大者，被害人雖非財產上之損害，亦得請求賠償相當之金額
    ，民法第一百九十五條第一項定有明文，又慰藉金之賠償須以人格權遭遇侵害，
    使精神上受有痛苦為必要，其核給之標準固與財產上損害之計算不同，然非不可
    斟酌雙方身分資力與加害程度，及其他各種情形核定相當之數額（最高法院五十
    一年台上字第二二三號判例參照），本院審酌被告對原告之加害情形、以及原告
    二人所受損害影響精神上不便之程度、以及衡酌二造間之資力狀況等情，認原告
    得向被告請求之非財產上之損害賠償，各為十萬元為適當，逾此部分原告請求即
    無理由，應予駁回。又被告雖辯稱已支付原告甲○○四、五萬元之看護費用，核
    與本件請求之精神慰撫金無涉，本院自無庸審酌，併予敘明。
三、假執行宣告：本件就原告勝訴部分，所命給付之金額未逾新台幣五十萬元，依民
    事訴訟法第三百八十九條第一項第五款，本院應依職權宣告假執行，另本院併依
    據同法第三百九十二條第二項，依職權宣告被告如預供擔保，得免為假執行。至
    於原告敗訴部分，其假執行之聲請即失所附麗，應予以駁回之。
四、據上論結，本件原告之訴一部有理由，一部無理由，依民事訴訟法第七十九條但
    書、第三百八十九條第一項第五款、第三百九十二條第二項判決如主文。
中      華      民      國    九十二    年      九      月    二十九    日
                                 民事第二庭  法  官    朱漢寶
右為正本係照原本作成。
如對本判決上訴，須於判決送達後廿日內向本院提出上訴狀。
中      華      民      國    九十二    年      九      月    二十九    日
                                         法院書記官    劉碧輝


司法院資訊處製作；財團法人民間司法改革基金會備份。
